最　高　行　政　法　院　裁　定　　　　　　　　　九十三年度裁字第一四九六號
　　上　訴　人　甲○○
　　訴訟代理人　林春榮律師
　　被 上訴 人　財政部臺灣省中區國稅局
　　代　表　人　鄭宗典
右當事人間因綜合所得稅事件，上訴人不服中華民國九十二年六月二十六日臺中高等
行政法院九十一年度訴字第九二五號判決，提起上訴。本院裁定如左：
　　主  文
上訴駁回。
上訴審訴訟費用由上訴人負擔。
　　理  由
一、按對於高等行政法院判決上訴，非以其違背法令為理由，不得為之，行政訴訟法
    第二百四十二條定有明文。是對於高等行政法院判決上訴，若未具體說明原判決
    違背何項法令、不適用法規或如何適用不當之具體情事，即非主張原判決違背法
    令以為上訴理由，其上訴不應准許。
二、上訴意旨略謂：依被上訴人所製作之上訴人八十五年度綜合所得稅違章案件漏稅
    額計算表所載罰鍰金額計算公式所示，屬扣繳憑單之短漏報應稅應罰所得，其罰
    鍰係以○．二倍計算，非屬扣繳憑單之短漏報應稅應罰所得即本件定存利息所得
    ，則以○．五倍計算，此一罰鍰計算方式顯然輕重失衡。被上訴人查核製作之上
    訴人家族全部一百零三筆資金流程及認定情形表所示，其中第一○三筆資金之流
    程為上訴人配偶王巫玉蘭於八十五年十一月十五日匯四百二十二萬七千元至王朝
    生之泛亞銀行帳戶存定存，於八十七年十一月十六日到期後轉存至上訴人之帳戶
    內，並未轉回到王巫玉蘭之帳戶，被上訴人亦未認定該筆資金最後係贈與上訴人
    。又上訴人配偶既以王朝生等子侄女名義存款，又未約定使王朝生等人取得該定
    期存款之最終所有權，上訴人之配偶保管名義人之印章，且有權隨時提領各該款
    項，則其間之法律關係自具信託性質，該利息所得自應由王朝生等人申報，上訴
    人自無分散所得之問題。又依上開被上訴人製作之資金流程及認定情形表，即為
    第三四、三六、三七、七八、八七、八八、九十等七筆，這七筆資金被上訴人雖
    認定係上訴人配偶王巫玉蘭先分散利息所得後為贈與，惟該資金涉及贈與之部分
    是由原審和股另案即九十一年度訴字第五六四號為審理，該案於九十二年四月十
    六日判決，該判決理由認定：「上訴人（即王正玉蘭）既將上開資金轉入他人銀
    行帳戶，客觀上此帳戶名義人已受有此資金之移轉，．．．自可認定該帳戶名義
    人為受贈人」，即該案係認定上訴人配偶王巫玉蘭將其銀行存款轉入他人帳戶，
    該存款即非王正玉蘭所有，則該資金所產生之定存利息即非屬上訴人配偶之所得
    而為存款人之所得，上訴人配偶自無分散利息所得之問題等語。本院經查上開上
    訴意旨，無非就原審取捨證據認定事實之職權行使指摘原判決不當，而非表明該
    判決所違背之法令及其具體內容，暨依訴訟資料合於該違背法令之具體事實，難
    認其已合法表明上訴理由，既經原判決明其不採之心證理由在案，上訴人復以
    同一事由提起本件上訴，僅泛稱有上訴之事由，並未具體說明原判決有違背何項
    法令、不適用法規或如何適用不當之具體情事，依首開規定及說明，其上訴為不
    合法，應予駁回。
三、依行政訴訟法第二百四十九條第一項前段、第一百零四條、民事訴訟法第九十五
    條、第七十八條，裁定如主文。
中　　華　　民　　國　　九十三　　　年　　　十一　　　月　　二十五　　　日
                    最 高 行 政 法 院  第 四 庭
                                審 判 長 法  官　　　徐　樹　海
                                         法  官      鄭  淑  貞
                                         法  官　　　高　啟　燦
                                         法  官　　　吳　錦　龍
                                         法  官　　　黃　合　文
右  正  本  證  明  與  原  本  無  異
　　　　　　　　　　　　　　　　　　　　 法院書記官　蘇  金  全
中　　華　　民　　國　　九十三　　　年　　　十一　　　月　　二十五　　　日
